ACORDAO-COMPLETO-2594498

ACÓRDÃO 1118/2023 ATA 21/2023 - PLENÁRIO

VISTOS, relatados e discutidos estes autos que cuidam de proposta de alteração do artigo 35 da Resolução-TCU 332, de 6 de outubro de 2022, que dispõe sobre a organização e as atribuições dos cargos e funções de confiança do quadro de pessoal do Tribunal de Contas da União.
ACORDAM os Ministros do Tribunal de Contas da União, reunidos em Sessão do Plenário, ante as razões expostas pelo Relator, em:
9.1 dispensar a abertura de prazo para apresentação de emendas ou sugestões, nos termos do art. 84 do Regimento Interno;
9.2 aprovar o projeto de resolução, na forma do texto anexo.

ADMINISTRATIVO. Proposta de alteração da Resolução-TCU 332,de 6 de outubro de 2021.

não há.

3. Interessados/Responsáveis: não há.

13.1. Ministros presentes: Bruno Dantas (Presidente), Walton Alencar Rodrigues, Benjamin Zymler, Augusto Nardes, Aroldo Cedraz, Vital do Rêgo, Jorge Oliveira, Antonio Anastasia (Relator) e Jhonatan de Jesus.
13.2. Ministros-Substitutos presentes: Augusto Sherman Cavalcanti, Marcos Bemquerer Costa e Weder de Oliveira.

ANTONIO ANASTASIA

Transcrevo a seguir, o Despacho elaborado pela Secretaria-Geral de Controle Externo (peça 2) .
"Trata-se de proposta de alteração do artigo 35, inciso II [III] da Resolução-TCU 332, de 6 de outubro de 2022, que dispõe sobre a organização e as atribuições dos cargos e funções de confiança do quadro de pessoal do Tribunal de Contas da União.
O objetivo da alteração é incluir a possibilidade de ocupantes do cargo de Técnico Federal de Controle Externo (TEFC) exercer a função de assessor de Secretário-Geral na Secretaria-Geral de Controle Externo (Segecex) , FC-4, quando houver interesse da administração, conforme minuta à peça 1. 
O art. 30 da Portaria-Segecex 4, de 9 de fevereiro de 2023, que dispõe sobre as competências, a estrutura e a alocação de funções de confiança da Secretaria-Geral de Controle Externo, define que a assessoria da Segecex tem por finalidade desenvolver estudos e pesquisas, preparar pareceres, pronunciamentos, expedientes e comunicações da Secretária-Geral, instruir processos, bem como outras atividades que lhe sejam atribuídas pelo titular dessa Unidade.
Por sua vez, as competências do cargo de TEFC estão estabelecidas no art. 12 da Resolução-TCU 332/2021, nos seguintes termos:
Art. 12. No exercício de suas competências, incumbe ao ocupante do cargo de TEFC na área de atividade de Apoio Técnico e Administrativo: 
I - propor, planejar, executar e coordenar trabalhos nas áreas administrativas e logísticas de apoio no âmbito do TCU;
II - elaborar relatórios sobre a gestão patrimonial, econômica e financeira da organização, apresentando dados estatísticos e pareceres técnicos;
III - desenvolver trabalhos inerentes a governança, gestão, planejamento, modernização e transformação digital das atividades e serviços de apoio ao exercício das competências do Tribunal;
IV - atuar em comissões, grupos de estudos ou de trabalhos, quando designado;
V - examinar, instruir e acompanhar documentos e processos administrativos que lhe sejam distribuídos;
VI - realizar a gestão processual e documental;
VII - coletar e analisar dados e informações, bem como desenvolver, implantar e utilizar algoritmos e modelos para detecção de anomalias e predição de resultados que deem suporte ao funcionamento e ao exercício das competências do TCU;
VIII - analisar, propor e implantar inovações e melhorias incrementais em normas, serviços, rotinas, procedimentos, métodos e processos de trabalho referentes à sua área de atuação; 
IX - acompanhar, fiscalizar e gerir a execução de contratos de fornecimento de bens e serviços, continuados ou não, inclusive os de terceirização, no âmbito do Tribunal; e
X - executar outros trabalhos técnicos ou administrativos determinados por sua chefia.
Cotejando as duas normas, verifica-se que a alteração pretendida não fere as atribuições previstas na legislação para o cargo de TEFC e é compatível com as competências esperadas de assessor de Secretário-Geral de Controle Externo. Além disso, o ajuste proposto tem o potencial de contribuir para maximizar o aproveitamento dos recursos humanos. 
Diante do exposto, encaminho os autos à Secretaria-Geral da Presidência para que a proposta seja submetida para consideração da CCG." 
É o Relatório.

não há

Não atuou.

PROPOSTA DE ALTERAÇÃO DA RESOLUÇÃO-TCU 332, DE 6 DE OUTUBRO DE 2022, QUE DISPÕE SOBRE A ORGANIZAÇÃO E AS ATRIBUIÇÕES DOS CARGOS E FUNÇÕES DO QUADRO DE PESSOAL DO TRIBUNAL DE CONTAS DA UNIÃO.

ADMINISTRATIVO (ADM)

Trata-se de proposta de resolução encaminhada pela Secretaria-Geral de Controle Externo (Segecex) para inclusão de novo inciso III, e renumeração dos demais, no artigo 35 da Resolução-TCU 332, de 6 de outubro de 2021, que dispõe sobre a organização e as atribuições dos cargos e funções de confiança do quadro de pessoal do Tribunal de Contas da União, conforme minuta ajustada à peça 3.
Conforme indicado pela Segecex, o objetivo da alteração é incluir inciso com a possibilidade de ocupantes do cargo de Técnico Federal de Controle Externo (TEFC) exercer a função de assessor de Secretário-Geral, nível FC-4, naquela unidade básica, quando houver interesse da Administração.
A alteração pretendida não fere as atribuições previstas na legislação para o cargo de TEFC e é compatível com as competências esperadas de assessor de Secretário-Geral de Controle Externo. Além disso, o ajuste proposto tem o potencial de contribuir para maximizar o aproveitamento dos recursos humanos.
A minuta da resolução em análise foi aprovada pela Comissão de Coordenação Geral (CCG) em reunião realizada em 30/5/2023.
Por fim, proponho dispensar a abertura de prazo para apresentação de emendas ou sugestões, nos termos do art. 84 do Regimento Interno, ante necessidade de imediato provimento da função no âmbito da Segecex.
Ante o exposto, voto por que seja aprovada a minuta de resolução em comento.
TCU, Sala das Sessões, em 31 de maio de 2023.
ANTONIO ANASTASIA 
Relator